臺灣嘉義地方法院民事判決
110年度簡上附民移簡字第6號
原      告  黃三萍  
訴訟代理人  蕭敦仁律師
被      告  田哲源  


上列當事人間因被告毀棄損壞案件，原告提起請求損害賠償之刑
事附帶民事訴訟，經本院刑事庭裁定移送前來（110年度簡上附
民字第2號），本院於民國110年12月1日言詞辯論終結，判決如
下：
    主      文
被告應給付原告新臺幣1,270,000元，及自民國110年4月24日起
至清償日止，按週年利率5%計算之利息。
原告其餘之訴駁回。 
    事實及理由
甲、程序方面
壹、按言詞辯論期日，當事人之一造不到場者，得依到場當事人
    之聲請，由其一造辯論而為判決，民事訴訟法第385條第1項
    前段定有明文。查被告經合法通知，而未於言詞辯論期日到
    場，有本院言詞辯論筆錄、報到單、送達證書等在卷可證；
    且核無民事訴訟法第386條各款所列情形，爰依原告之聲請
　　，由其一造辯論而為判決。
貳、次按訴狀送達後，原告不得將原訴變更或追加他訴；但擴張
    或減縮應受判決事項之聲明者，不在此限。不變更訴訟標的
    ，而補充或更正事實上或法律上之陳述者，非為訴之變更或
    追加，民事訴訟法第255條第1項第3款與同法第256條分別定
    有明文。第按依實務與學說之多數見解，當事人或訴訟標的
    有減少、增加者，為訴之一部撤回、追加；否則為應受判決
    事項之減縮、擴張聲明。另按侵權行為損害賠償請求權之訴
    訟標的為民法第184條至第191條之3等所規定之請求權，至
    民法第196條或第213至第215條等規定，並非獨立之訴訟標
    的，僅係損害賠償方法與範圍之問題，其訴訟標的仍為前開
    民法第184條至第191之3等所規定之侵權行為損害賠償請求
    權（有學者認依侵權行為損害賠償請求權為請求權基礎者，
    須併引用民法第184條至第191條之3與民法第196條或第213
    至第215條等規定者，然其訴訟標的仍為1侵權行為損害賠償
    請求權）。查原告先則起訴請求被告給付新臺幣（下同）1,
    570,000元（含玻璃4面及白鐵門柱計30萬元、監視器2支16,
    000元、玉紅茶9包486,000元、杉林溪OL冬茶9包486,000元
    、奇萊山紅茶12包144,000元、阿里山綠茶9包144,000元
　　、營業損失30萬元）及自刑事附帶民事訴訟起訴狀繕本送達
    翌日即民國110年4月24日起至清償日止，按週年利率5%計算
    之利息。繼於110年7月30日本院行言詞辯論時，以言詞表示
    玉紅茶9包486,000元應更正為90斤（9包）18萬元，奇萊山
    紅茶12包指120斤，阿里山綠茶9包指90斤；另於同日提出民
    事更正聲明狀表示，請求被告給付1,496,000元及其法定遲
    延利息，並說明營業損失部分減少請求金額為226,000元。
    復於110年8月7日（本院收文日期）提出民事言詞辯論意旨
    狀表示，請求被告給付1,485,040元（含玻璃4面及白鐵門柱
    計30萬元、監視器2支16,000元、玉紅茶90斤即9包180,000
    元、杉林溪OL冬茶9包即270斤486,000元、奇萊山紅茶12包
    即120斤144,000元、阿里山綠茶9包即90斤144,000元、營業
    損失215,040元）及其法定遲延利息。再於110年12月1日（
　　本院收文日期）具狀表示，請求被告給付1,449,176元（含
    玻璃4面及白鐵門柱計30萬元、監視器2支16,000元、玉紅茶
    90斤即9包180,000元、杉林溪OL冬茶9包即270斤486,000元
　　、奇萊山紅茶12包即120斤144,000元、阿里山綠茶9包即90
    斤144,000元、營業損失179,176元）及其法定遲延利息，有
    刑事附帶民事訴訟起訴狀、本院110年7月30日言詞辯論筆錄
　　、民事更正聲明狀、民事言詞辯論意旨狀、民事言詞辯論意
    旨續狀等在卷可憑，自堪信為真實。則原告所請求之前開各
    項賠償均係系爭侵權行為損害賠償請求權之其中一項目，並
    非基於獨立之訴訟標的而為請求，故依前開說明，原告將原
    請求之玉紅茶9包、營業損失之金額減少部分，核屬減縮應
    受判決事項之聲明，經核與法並無不合，應予准許，合先敘
    明。
乙、實體方面　　
壹、原告主張：
一、被告於109年11月16日16時32分許，前往原告所經營位於嘉
    義市○區○○○路00號之「億泰鄉茶葉行」，持鐵撬敲擊該店之
    玻璃4面、監視器2支及白鐵門柱，致前開物品破裂、變形而
    損壞，並使該店內存放之玉紅茶9包、杉林溪OL冬茶9包、奇
    萊山紅茶12包、阿里山綠茶9包遭碎玻璃噴濺，致外包裝破
    損並混入碎玻璃而無法販售他人沖泡飲用，足生損害於原告
    。本件被告嗣因前開行為經本院刑事庭判處毀損他人物品罪
    確定。爰依民法第184條第1項前段所規定侵權行為損害賠償
    請求權，請求被告賠償。
二、因被告前開侵權行為，致原告受有如下合計1,485,040元之
    損害：
（一）所受損害部分：原告所有前開物品受損，而前開玻璃4面
　　  及白鐵門柱計30萬元、監視器2支16,000元、玉紅茶9包即
　　  90斤180,000元、杉林溪OL冬茶9包即270斤486,000元、奇
　　  萊山紅茶12包即120斤144,000元、阿里山綠茶9包即90斤
　　  144,000元，爰依民法第196條規定請求被告賠償。
（二）營業損失179,176元：原告因須修理店鋪而自109年11月16
      日店鋪遭砸起至同月25日止共停業10日。而依原告報稅資
      料可知，原告每月平均收入為537,528元，則扣除員工薪
      資及水電費之10日成本之淨利應為179,176元。
（三）是原告所受損害共1,449,176元。爰依前開規定請求被告
　　  給付前開金額及其法定遲延利息。
三、並聲明：（一）被告應給付原告1,449,176元及自刑事附帶
    民事訴訟起訴狀繕本送達翌日即110年4月24日起至清償日止
　　，按週年利率5%計算之利息。（二）訴訟費用由被告負擔。
貳、被告則未於言詞辯論期日到場，亦未提出書狀作任何聲明或
    陳述。
參、得心證之理由
一、按因故意或過失，不法侵害他人之權利者，負損害賠償責任
    ，民法第184條第1項前段定有明文。次按當事人對於他造主
    張之事實，已於相當時期受合法之通知，而於言詞辯論期日
    不到場，亦未提出準備書狀爭執者，準用第1項之規定，亦
    即視同自認他造主張之事實。查被告既於相當時期經合法通
    知，而未於言詞辯論期日到場，亦未提出書狀作何聲明或陳
    述以為爭執，則依前開說明，自應視同自認本件原告所主張
    之前開事實。況原告所主張之前開事實，復經本院調取本院
    109年度嘉簡字第76號、110年度簡上字第37號刑事卷證核閱
    無誤，自堪信為真實。則被告因故意或過失，不法侵害原告
    之財產權等權利，自應依前開說明，對原告負損害賠償責任
　　，應可認定。
二、另按負損害賠償責任，除法律另有規定或契約另有訂定外，
    應回復他方損害發生前之原狀；損害賠償，除法律另有規定
    或契約另有訂定外，應以填補債權人所受損害及所失利益為
    限，民法第213條第1項、第216條第1項分別定有明文。而民
    法第192條至第196條之規定，即為民法第213條第1項所稱之
    法律另有規定。再按不法毀損他人之物者，被害人得請求賠
    償其物因毀損所減少之價額，民法第196條著有規定。查：
（一）原告因被告前開侵權行為致所有前開物品受損，而原告所
      主張前開玻璃4面及白鐵門柱計30萬元、監視器2支16,000
      元、玉紅茶9包即90斤180,000元、杉林溪OL冬茶9包即270
      斤486,000元、奇萊山紅茶12包即120斤144,000元、阿里
      山綠茶9包即90斤144,000元等事實，被告既於相當時期經
      合法通知，而未於言詞辯論期日到場，亦未提出書狀作何
      聲明或陳述以為爭執，應視同自認原告所主張之前開事實
　　　；況原告所主張之前開事實，亦有其所提估價單等在卷可
      證（見本院卷第29至35頁），亦均堪信為真實。則原告請
      求被告賠償前開物品損害共1,270,000元，自屬有據。
（二）至原告雖主張因須修理店鋪而自109年11月16日店鋪遭砸
      起至同月25日止共停業10日云云。然依原告所提出之統一
      發票可知，原告自109年11月17日起至109年11月25日仍有
      出售茶葉與他人，有統一發票9張在卷可憑（見本院卷第9
      7至105頁），則原告於修理前開店鋪期間仍繼續營業，並
      未停業，應可認定；況參酌原告係販售茶葉之性質，與前
      開店鋪受損情形，原告亦無停業之必要。此外，原告所提
      證據不足證明其確因被告之系爭侵權行為而停業致受營業
      損失之事實，故原告請求被告賠償營業損失179,176元
　　　，自屬無據。　　
三、綜上所述，原告依前開民法第184條第1項前段所規定侵權行
    為損害賠償請求權，請求被告給付1,270,000元及自自刑事
    附帶民事訴訟起訴狀繕本送達翌日即110年4月24日起至清償
    日止，按週年利率5%計算之利息，為有理由，應予准許；逾
    此部分之其餘請求，則為無理由，應予駁回。
四、本件原告提起本件刑事附帶民事訴訟，經本院刑事庭依刑事
    訴訟法第504條第1項移送前來，依同條第2項規定免納裁判
    費，且訴訟中別無其他訴訟費用之發生，故本院自毋庸為訴
    訟費用裁判之諭知；且本件不得上訴，故亦無依職權或依聲
    請宣告假執行之必要，均附此敘明。
五、本件事證已臻明確，兩造所為之其他主張，陳述並所提之證
    據，經審酌後，認均與本件之結論無礙，不再一一論述，併
    予敘明。 
中　　華　　民　　國　  110　　年　 12　　月　　22　　日
                  民事第二庭  審判長法  官  林中如
                                    法  官  呂仲玉
                                    法  官  陳卿和
以上正本係照原本作成。
本件不得上訴。 
中　　華　　民　　國　  110　　年　 12　　月　　22　　日
                                    書記官　柯凱騰